最　高　行　政　法　院　裁　定
　　　　　　　　　　　　　　　　　　 96年度裁字第01742號
上　訴　人　俞氏電器股份有限公司
代　表　人　甲○○
被 上訴 人　財政部基隆關稅局
代　表　人　丘欣
上列當事人間因進口貨物核定稅則號別事件，上訴人對於中華民
國95年8月24日臺北高等行政法院95年度簡字第376號判決，提起
上訴，本院裁定如下：
　　主  文
上訴駁回。
上訴審訴訟費用由上訴人負擔。
　　理  由
一、按對於適用簡易程序之裁判提起上訴或抗告，須經本院許可
    ，且該許可以訴訟事件所涉及之法律見解具有原則性者為限
    ，行政訴訟法第235條定有明文。所謂法律見解具有原則性
    ，係指該事件所涉及之法律問題意義重大，而有加以闡釋之
    必要情形而言；如對行政命令是否牴觸法律所為之判斷，或
    就同類事件高等行政法院所表示之見解相互牴觸，有由本院
    統一法律上意見或確認其意見之必要情形屬之。
二、本件上訴人於民國94年8月29日向被上訴人報運進口貨物TE-
    LEPHONE RECEIVER乙批(報單第AA/94/4372/2355號)(下稱系
    爭貨物)，報列進口稅則第8518.90.90號，稅率1%，經電腦
    抽中C1免審免驗通關方式，先行徵稅驗放，事後再加審查。
    嗣與本案相同貨品業經被上訴人(94)基關字043號稅則分類
    疑問及解答在案，爰據以核列進口稅則第8518.30.20號，按
    稅率2.6%課徵。上訴人不服，循序提起行政訴訟，經原審駁
    回其訴。上訴人對原判決不服，提起本件上訴主張略謂：系
    爭貨物「受話器」之正名應是「揚聲器」，實非「耳機」或
    其零件；且揚聲器亦是以電效應轉換成聲音效應，方法均為
    相同；則被上訴人獨鍾「耳機」卻排除「揚聲器」不談，不
    夠公正客觀並有違行政程序法第9條所揭有利不利情形一律
    注意之原則，而原判決(上訴理由狀誤植為「原裁定」)將系
    爭貨物歸列稅則號別第8518.30.20號，實不符國際商品統一
    分類制度註解8518.30節之相關規範；綜上，原判決及被上
    訴人就系爭貨物歸列稅則號別第8518.30.20號「耳機，未含
    微音器者」之認定，顯然有重大之原則性法律錯誤；訴請將
    原判決廢棄改判或發回云云。經核本件上訴意旨雖有持主觀
    上之認知，對於原判決及被上訴人就系爭貨物之認定結果是
    否違法或不當加以指摘，並進而主張該等就系爭貨物「歸列
    稅則號別第8518.30.20號『耳機，未含微音器者』之認定，
    顯然有重大之原則性法律錯誤」，惟此與首揭「法律見解具
    有原則性」之情形不同，至多僅屬上訴人以主觀上歧異之認
    知或意見指摘原判決及被上訴人之「認定事實」違法；是綜
    觀其通篇上訴論旨均無一語指及本件所涉及之法律見解具有
    如何之原則性，而有由本院加以闡釋之必要。依首揭規定，
    本件上訴不應許可，應予駁回。
三、依行政訴訟法第249條第1項前段、第104條、民事訴訟法第
    95條、第78條，裁定如主文。
中　　華　　民　　國　　96　　年　　8　　 月　　3　　 日
                  第五庭審判長法  官　林　茂　權
                              法  官  鄭　小  康
                              法  官  鄭　忠　仁
                              法  官　黃　本　仁
                              法  官　吳　東　都
以  上  正  本  證  明  與  原  本  無  異
中　　華　　民　　國　　96　　年　　8　　 月　　3　　 日
　　　　　　　　　　　　　　　書記官　王　福　瀛
